【裁判字號】    96,聲,1600
【裁判日期】    951031
【裁判案由】    返還提存物
【裁判全文】
臺灣桃園地方法院民事裁定              96年度聲字第1600號
聲  請  人  渣打國際商業銀行股份有限公司（即新竹國際商業
            銀行股份有限公司）
法定代理人  甲○○
相  對  人  乙○○
上列當事人間請求返還提存物事件，本院裁定如下：
    主      文
本院九十三年度存字第一八九一號提存事件聲請人所提存之中央
政府建設公債九十二年度甲類第四期債票面額新臺幣貳佰萬元壹
張，准予返還。
    理      由
一、按應供擔保之原因消滅者，法院應依供擔保人之聲請，以裁
    定命返還其提存物或保證書，民事訴訟法第104 條第1 項第
    1 款定有明文。另依同法第106 條規定，前開規定於其他依
    法令供訴訟上之擔保者準用之。所謂「應供擔保之原因消滅
    者」，係指無損害發生，或債權人本案勝訴確定，或就所生
    之損害已經賠償而言（最高法院53年臺抗字第179 號判例參
    照）。
二、本件聲請意旨略以：聲請人前遵鈞院92年度全字第1278號民
    事裁定，提存中央政府建設公債84年度甲類第1 期債票計新
    臺幣（下同）200 萬元（92年度存字第847 號），而聲請對
    相對人之財產為假扣押執行在案，復依鈞院93年度聲字第58
    2 號准予變換提存物為中央政府建設公債92年度甲類第4 期
    債票面額200 萬元1 張（93年度存字第1891號）。聲請人聲
    請假扣押裁定主張債權金額5,544,356 元，後相對人為部分
    給付，但幾經周旋仍未全數清償，聲請人乃以相對人積欠5,
    485,980 元本息及違約金聲請鈞院核發92年度促字第38967
    號支付命令確定，聲請人主張假扣押債權與執行名義債權金
    額同一，爰依民事訴訟法第104 條第1 項第1 款規定，聲請
    返還提存物等語，並提出行政院金融監督管理委員會函影本
    、提存書影本、借據影本、支付命令暨確定證明書影本及放
    款客戶往來明細單為證。查聲請人主張相對人積欠伊5,544,
    356 元，聲請本院於92年4 月8 日以92年度全字第1728號假
    扣押裁定准予聲請人供擔保後得對於相對人之財產為假扣押
    ，嗣聲請人主張相對人積欠伊5, 485,980元本息及違約金，
    聲請本院於92年6 月19日以92年度促字第38967 號對於相對
    人核發支付命令，相對人未於法定期間提出異議而確定，有
    聲請人提出各該書證可證，並據本院調閱92年度全字第1728
    號、92年度執全字第780 號、92年度存字第847 號、93年度
    存字第1891號、92年度促字第38967 號卷宗核閱屬實。復參
    照前開放款客戶往來明細單，相對人確有於92年4 月8 日還
    款29,140元，同年月29日還款29,236元。復經本院限期通知
    相對人就本件聲請人之聲請表示意見，相對人於96年10月9
    日收受本院通知，有送達證書在卷可稽，相對人迄未表示何
    意見，堪信聲請人前揭主張之事實為真正，本件聲請人據以
    聲請假扣押裁定及假扣押執行之對於相對人之債權確屬存在
    ，應認相對人雖受假扣押執行然未致生損害，聲請人主張本
    件應供擔保之原因已經消滅，聲請返還提存物，於法即無不
    合，應予准許。
三、依民事訴訟法第104 條第1 項第1 款、第106 條，裁定如主
    文。
中    華    民    國    95    年    10    月    31    日
                  民事第三庭    法  官  熊祥雲
上列正本證明與原本無異
如不服本裁定應於送達後10日內向本院提出抗告狀，並應繳納抗
告費新台幣1,000 元。
中    華    民    國    95    年    10    月    31    日
                                書記官  陳鳳怡


司法院資訊處製作；財團法人民間司法改革基金會備份。
